# 关于库存股何时可以冲减的问题

提问人：不忘初心 3 时间：2021-10-18 09:42:00
陈版，您好。关于库存股何时可以冲减的问题，补充背景条件后，再向您请教一下。
1 、 A上市公司于 7 月使用自有资金从二级市场回购了股份（此时按库存股入账），目的是待股东大会通过股权激励计划方案后授予激励对象股份。回购的股份存放于公司股份回购专用证券账户。
2 、 A上市公司股东大会 9 月通过了股权激励计划方案（一次授予，分期解锁）。
3 、 9 月份收到了激励对象按授予价计算的购股款（授予价格为公司回购股份均价的70%）。
4 、 9 月份，回购专用证券账户的股份通过非交易过户的方式转让给本员工持股计划。
5 、本员工持股计划设立后将自行管理，内部最高管理权力机构为持有人会议。持有人会议由本员工持股计划全体持有人组成，持有人会议选举产生管理委员会，并授权管理委员会作为管理方，负责开立员工持股计划相关账户、对本员工持股计划进行日常管理（包括但不限于在锁定期结束后减持本员工持股计划所持有的公司股票、代表本员工持股计划向持有人分配收益和现金资产等）、代表员工持股计划持有人行使股东权利等。
6 、锁定期届满后，由管理委员会陆续变现员工持股计划资产(该资产包含“本员工持股计划持有公司股票所对应的权益”)，并按持有人所持份额的比例，分配给持有人；或者由管理委员会向证券登记结算机构提出申请， 根据相关法律法规的要求，按持有人所持份额的比例，将标的股票过户至持有人个人账户，由个人自行处置。
7 、如等待期内员工离职，则员工持股计划管理委员会有权取消该持有人参与本员工持股计划的资格，并将其持有的本员工持股计划权益强制收回，按照出资金额与售出收益孰低值的原则返还个人。
根据以上信息，想向您请教如下问题：
1 、 A公司账面的库存股，何时可以冲减？
2 、 如果冲减时点被判断为“ 每一期的等待期结束后，再按照可解锁的股份冲减库存股”，那得出这结论依据是什么？
3 、 根据以上信息判断，员工持股计划是否“不属于”A上市公司？
4 、 股东大会通过的股权激励方案明确说明“员工持股计划持有公司股票所对应的权益”归属于“员工持股计划的资产”，“员工持股计划资产”在达到股权激励可行权条件时再分配给员工持股计划持有人。这是否说明，公司在等待期内分配的现金股利，对员工持股计划持有人而言属于“不可撤销”的股利？
5 、 库存股是否可以分红？依据是什么?

回答人：chenyiwei
员工持股计划由A公司设立，参与对象为A公司员工，其目的是作为对A公司员工为A公司提供服务的补偿和日后的激励，因此该计划虽然全部由激励对象出资，但仍属于A公司控制的结构化主体，应纳入A公司的报表内。
因此：
1 、员工持股计划所持股份在A公司应列报为库存股，直至其被持股计划出售。
2 、原因见上面说明，即站在A的角度，从A可以控制持股计划这一点出发分析。
3 、如前所述，员工持股计划属于A公司可控制的结构化主体。
4 、是否属于现金股利不可撤销的情形，要看日后如果因未达到解锁条件而由A公司回购注销相应股份，并退款给激励对象时，退款金额中是否包含已宣告的股利。
5 、根据《公司法》第 166 条：“公司持有的本公司股份不得分配利润”。但持股计划是否属于此处界定的“公司持有的本公司股份”，属于法律问题，建议咨询律师意见。